臺灣高等法院臺中分院刑事裁定
111年度聲字第1228號
聲  請  人  
即  被  告  吳文宗




上列聲請人即被告因違反毒品危害防制條例等案件（本院111年
度上訴字第1260號），聲請具保停止羈押，本院裁定如下：
    主  文
聲請駁回。
    理  由
一、本件聲請人即被告吳文宗（下稱被告）聲請意旨略以：本件
    被告於111年1月7日因販賣毒品被收押，因之前想說有偵查
    必要，所以才一直不准被告交保，但如今被告之案件已確定
    終結，被告於警詢筆錄自白坦承不諱，懇請法官准予交保，
    被告願意每天至派出所報到。被告這些年來沉迷毒海中，始
    終沒對家中盡到應有的責任，更沒對年邁的父親盡到應有的
    孝心，被告入監以來，父親總是不辭辛勞至獄中探望被告，
    每當被告看到父親，心中總是萬般不捨，如今面對日後漫長
    的刑期，就不知還有無機會能盡孝，懇求法官能在被告服刑
    前，准予被告交保，讓被告有機會彌補對父親之虧欠云云。
二、按羈押之目的在於確保刑事偵查、審判程序之完成，及刑事
    執行之保全，或預防反覆實施特定犯罪。羈押之被告除有刑
    事訴訟法第114條各款所列情形之一，經具保聲請停止羈押
    ，不得駁回外，其他犯罪經羈押之被告應否許可停止羈押，
    事實審法院本有斟酌訴訟進行程度及其他情事自由裁量之權
    （最高法院46年台抗字第6號判決及99年度台抗字第96號、
    第120號裁定意旨參照），故審酌被告有無羈押之必要，除
    被告犯罪嫌疑已屬重大外，自當基於訴訟進行程度、犯罪性
    質、犯罪實際情狀及其他一切情事，審慎斟酌有無上開保全
    或預防目的，依職權妥適裁量，俾能兼顧國家刑事追訴、刑
    罰權之順暢執行及人權保障。
三、經查：
　㈠本件被告吳文宗因違反毒品危害防制條例等案件，前經本院
    法官訊問後，認為犯罪嫌疑重大，所犯為最輕本刑5年以上
    有期徒刑之罪，有相當理由認為有逃亡、湮滅、偽造、變造
    證據或勾串共犯或證人之虞，具有刑事訴訟法第101條第1項
    第3款之情形，非予羈押，顯難進行審判或執行，於111年5
    月31日執行羈押在案。
　㈡本案被告涉犯毒品危害防制條例第4條第1項之販賣第一級毒
    品罪及藥事法第83條第1項之轉讓禁藥罪等犯行，業經原審
    判決被告應執行有期徒刑9年10月，足見被告犯罪嫌疑重大
    ，且所犯販賣第一級毒品罪係最輕本刑為死刑、無期徒刑之
    重罪，而重罪常伴有逃亡之高度可能，係趨吉避凶、脫免刑
    責、不甘受罰之基本人性，衡諸被告因已受重刑之諭知，可
    預期被告逃匿以規避審判程序進行及刑罰執行之可能性甚高
    ，確有相當理由認為其有逃亡之虞；又本件經被告上訴後，
    目前尚在本院審理中，本院經斟酌全案情節、被告犯行所生
    之危害、對其自由拘束之不利益及防禦權行使限制之程度後
    ，認若以命具保、責付或限制住居等侵害較小之手段，均不
    足以確保後續審判或將來執行程序之順利進行，為確保訴訟
    程式之順利進行及國家刑罰權之具體實現，仍有繼續羈押被
    告之必要。
　㈢又羈押被告乃刑事訴訟上不得已之措施，法院於認定羈押被
    告之原因是否存在時，僅就被告是否犯罪嫌疑重大，有無刑
    事訴訟法第101條、第101條之1所定情形，及有無保全被告
    或證據使刑事訴訟程序順利進行之必要為審酌，至於被告配
    合偵審程序坦承犯行，乃被告犯罪後之態度良好問題，為事
    實審法院量刑審酌之範圍，與羈押原因存否無關，聲請意旨
    以被告坦承犯行主張本案已無羈押原因、必要，顯屬誤會。
    至被告以家庭因素等情，聲請具保停止羈押之理由，核與本
    院審酌被告是否犯罪嫌疑重大，有無刑事訴訟法第101條所
    定情形無涉。此外，被告並無符合刑事訴訟法第114條各款
    所列之情形，復審酌全卷及相關事證，並斟酌訴訟進行程度
    及其他一切情事，本院認被告之羈押原因及羈押必要性均仍
    存在，被告聲請具保停止羈押，為無理由，應予駁回。
據上論斷，依刑事訴訟法第220條，裁定如主文。
中　　華　　民　　國　　111 　年　　6 　　月　　10　　日
            刑事第五庭    審判長法　官  鄭  永  玉
    　　　　　　　　　　　　　　法　官  周  莉  菁
  　　　　　　　　　　　　　　　法　官  卓  進  仕
以上正本證明與原本無異。     
如不服本裁定，應於裁定送達後5日內向本院提出抗告書狀(須附
繕本)。因疫情而遲誤不變期間，得向法院聲請回復原狀。
                                書記官  廖  家  莉
　　　　　　　　　　　　　　　　
中　　華　　民　　國　　111 　年　　6 　　月　　13　　日